# 个人股东持股的少数股东权益问题

提问人：sherwin10 时间：2022-04-19 23:01:45
请教陈版：
个人股东甲持有A公司100%股权，A公司持有B公司70%股权，甲持有B剩余30%股权。那么在A合并层面，需要确认少数股东权益吗？A从甲手中购买B30%的股权该如何进行会计处理呢？
感谢陈版！！

回答人：chenyiwei
A的合并层面仍需将甲直接持有B的30%股权确认为少数股权。A从甲手中购买B30%的股权，按购买少数股权处理。
虽然穿透来看，B的全部权益都归属于甲，但其中有30%的权益不是以A的股东身份间接享有的，所以在A的合并报表层面，这部分权益仍然是少数股权。